【裁判字號】    98,交聲,27
【裁判日期】    980430
【裁判案由】    違反道路交通管理處罰條例聲明異議
【裁判全文】
臺灣新竹地方法院刑事裁定              98年度交聲字第27號
移送機關  交通部公路總局新竹區監理所
異議人即
受處分人  丙○○
上列異議人因違反道路交通管理處罰條例案件，對於交通部公路
總局新竹區監理所中華民國97年12月25日所為之竹監自字第裁50
-E00000000號違反道路交通管理事件裁決書，聲明異議，本院裁
定如下：
      主  文
異議駁回。
      理  由
一、原處分意旨略以：異議人即受處分人丙○○於民國97年8月2
    日下午1時25分許，駕駛車號DV-2323號自用小客車，行經新
    竹縣新埔鎮○○路口，為新竹縣警察局新埔分局警員攔下後
    ，以其有左轉燈號，不依號誌指示左轉，填製竹縣警交字第
    E00000000號舉發違反道路交通管理事件通知單，舉發異議
    人違反道路交通管理處罰條例第48條第1項第2款之規定。嗣
    異議人不服舉發，於98年8月18日提出陳述，經函請原舉發
    單位調查結果，仍認其有前揭違規行為，乃依道路交通管理
    處罰條例第48條第1項第2款及第63第1項第1款之規定，裁處
    異議人罰鍰新臺幣（下同）600元，並記違規點數1點。
二、聲明異議意旨略以：異議人於97年8月2日中午，駕車行經新
    竹縣新埔縣文山路轉褒忠路時，為警方攔檢，並告知異議人
    有違規事項，然異議人應是正當左轉，因警員站立之位置不
    能看到褒忠路左轉燈之號誌，須透過另一行向的秒數燈號來
    判斷，惟警方判斷有誤，復未提出相片或影片證明異議人確
    有違規事項，爰依法聲明異議。
三、按汽車駕駛人轉彎時，不依標誌、標線、號誌指示者，處60
    0元以上1,800元以下罰鍰，並記違規點數1點，道路交通管
    理處罰條例第48條第1項第2款、第63條第1項第1款分別定有
    明文。
四、經查：
(一)、異議人於97年8月2日下午1時25分許，駕駛車號DV-2323號自
    用小客車，由新竹縣新埔鎮○○路左轉褒忠路時，為執行交
    通違規取締勤務之員警攔停後，以其未依左轉燈號指示左轉
    為由，填製竹縣警交字第E00000000號舉發違反道路交通管
    理事件通知單，舉發異議人違反道路交通管理處罰條例第48
    條第1項第2款之規定，嗣交通部公路總局新竹區監理所（下
    稱新竹區監理所）據以裁處異議人罰鍰600元，並記違規點
    數1點等情，業經異議人於本院審理時供明在卷，核與證人
    即本件舉發警員乙○○、甲○○於本院審理時證述之情節大
    致相符，並有新竹縣警察局舉發違反道路交通管理事件通知
    單及新竹區○○○○○道路交通管理事件裁決書各1紙在卷
    可證。
(二)、異議人固以上開情詞置辯，否認有不依號誌指示左轉之違規
    行為。惟異議人於上開時地駕車未依號誌指示左轉一節，業
    經證人乙○○於本院審理時結證供稱：「案發當日我執行巡
    邏及交通取締勤務，我站在新竹縣新埔鎮○○路上負責管制
    指揮，同仁甲○○站在距離我取締位置後方約10公尺做告發
    動作，我站的位置眼角可以看到異議人行向的燈號，案發當
    時異議人行向即文山路上燈號是直行及右轉，且新竹縣新埔
    鎮○○路行向紅燈的秒數是倒數60至20秒之間，而左轉燈號
    是在紅燈倒數剩餘20秒才會亮起，異議人是在文山路直行及
    右轉燈號亮起時左轉。」等語明確，並有證人乙○○當庭提
    出案發路口相片9張在卷可資佐證，而證人乙○○偶然因執
    行勤務而舉發本案，其與異議人並不認識，當無仇恨可言，
    證人乙○○應無誣陷異議人之動機及必要。再依證人乙○○
    供述之舉發經過，足見證人乙○○對於案發當時之記憶深刻
    。參照新竹鎮○○路口之紅燈倒數計秒器秒數剩餘20秒時，
    文山路綠燈直行及綠燈右轉號誌會轉為紅燈及綠燈左轉之號
    誌，該路口之剩餘秒數對應文山路上燈號之轉變，自97年8
    月2日起未有調整記錄之事實，此有新竹縣政府警察局98年3
    月12日竹縣警交字第0983002234號函文附卷可佐，則證人乙
    ○○以新竹縣新埔鎮○○路行向紅燈剩餘秒數，為異議人違
    規左轉之判斷基準，亦屬有憑，其所述應係事實，堪以採信
    ，異議人所辯，洵無足採。
(三)、至本件固無照片或影片證明異議人違規之事實，惟交通勤務
    警察製單舉發交通違規事件，除人眼目視不可辨識者外（如
    超載、超速，酒測等），本無必須佐以科學儀器之規定。況
    交通違規事件通常瞬間發生，根本無時間再以科學儀器留存
    證據，若值勤警員對此均不能依法舉發，顯無從保障其他合
    法用路人之安全，本件異議人違規之事實既經證人乙○○證
    述明確，已如上述，是縱無照片或影片佐證，無足影響本件
    事實之認定。
(四)、綜上所述，異議人確有於裁決書所載時間，駕車上開汽車不
    依號誌指示左轉之違規行為，新竹區○○○○道路交通管理
    處罰條例第48條第1項第2款及第63第1項第1款之規定，裁處
    異議人罰鍰600元，並記違規點數1點，於法相合，尚屬允當
    ，本件異議為無理由，應予駁回。
五、據上論斷，應依道路交通案件處理辦法第19條，裁定如主文
    。
中    華    民    國    98    年    4    月    30     日
                        交通法庭   法  官   林昌義
以上正本證明與原本無異。
如不服本裁定應於送達後5日內向本院提出抗告狀。
中    華    民    國    98    年    4    月    30     日
                                   書記官   黃詩傑


司法院資訊處製作；財團法人民間司法改革基金會備份。
